臺灣臺北地方法院刑事判決　　　　　　　96年度易字第1279號
公　訴　人　臺灣臺北地方法院檢察署檢察官
被　　　告　乙○○
上列被告因竊盜案件，經檢察官提起公訴（九十六年度偵字第一
０三三八號），本院判決如下：
    主  文
乙○○攜帶兇器竊盜，累犯，處有期徒刑捌月。扣案如附表一、
二所示之物均沒收。
    事  實
一、乙○○前於(一)民國九十一年六月間，因犯侵占案件，經臺灣
    板橋地方法院（下稱板橋地院）以九十三年度易字第八四六
    號判決判處有期徒刑八月確定；又於(二)九十三年十月間，因
    竊盜罪，經板橋地院以九十三年度易字第一二四０號判決判
    處有期徒刑八月確定，上開(一)、(二)案件經板橋地院以九十四
    年度聲字第一七五六號裁定定其應執行有期徒刑一年二月確
    定，而於九十五年六月二十四日執行完畢。復於(三)九十三年
    八月間，因犯詐欺案件，經板橋地院以九十五年度簡字第一
    一七０號判決判處有期徒刑三月確定；再於(四)九十四年二月
    間，因竊盜罪，經板橋地院以九十四年度簡字第四八五一號
    判決判處有期徒刑六月確定；經板橋地院以九十五年度聲字
    第一八七五號裁定定其應執行有期徒刑八月確定，嗣於九十
    五年九月六日縮短刑期假釋（因其另犯傷害罪及藏匿人犯罪
    ，經板橋地院判決分別判處拘役五十日及拘役五十五日確定
    ，自九十五年九月六日起在監執行，至九十五年十二月二十
    日執行完畢出監），假釋期間於九十六年四月十八日屆滿，
    假釋期間屆滿未經撤銷假釋，視為執行完畢。
二、乙○○基於為自己不法所有之犯意，於九十六年五月十四日
    二十二時許，攜帶其所有、如附表一所示、在客觀上足以對
    人之生命、身體、安全構成威脅，且具有危險性而屬兇器之
    工具，及如附表二所示之物，前往臺北市萬華區○○○路○
    段三０九巷十五弄口，以自備之鑰匙一支，竊取停放於該處
    、甲○○所有之車牌號碼ＣＺ－六五七八號自用小客車得手
    。嗣於九十六年五月十五日零時三十分許，乙○○駕駛上開
    自用小客車行經臺北市松山區○○○路一七九號前時，為警
    當場查獲，並扣得如附表一、二所示之物。
三、案經臺北市政府警察局松山分局移送臺灣臺北地方法院檢察
    署檢察官偵查起訴。
    理  由
一、證據之認定：
    上開事實一之部分，業據證人即被害人甲○○於警詢時證述
    明確（偵查卷第二六、二七頁參照），並有贓物認領保管單
    一紙在卷可稽（偵查卷第六一頁參照），復有如附表一、二
    所示之物扣案可證，且被告乙○○亦對上開事實一之部分於
    本院九十六年六月一日審理時供承不諱（本院當日審判筆錄
    參照），是依(一)證人甲○○之證述、(二)贓物認領保管單一紙
    及(三)扣案如附表一、二所示之物等補強證據已足資擔保被告
    於本院審理中所為之上開任意性自白具有相當程度之真實性
    ，而得確信被告前述自白之犯罪事實確屬真實，從而依刑事
    訴訟法第一百五十六條第一項及同條第二項規定，自得依被
    告前述自白及該補強證據認定被告確有為前述攜帶兇器竊盜
    之犯行，本件事證明確，被告之犯行堪以認定。
二、論罪科刑之法律適用：
  (一)被告乙○○持以行竊如附表一所之工具，經本院於九十六年
    六月一日審理時當庭勘驗如附表一所示（本院當日審判筆錄
    參照），則以該等物品均為金屬製成器物乙節觀之，如附表
    一所示之物不僅在客觀上已對人之生命、身體、安全構成威
    脅且具有危險性，甚已足以殺傷人之生命、身體，則衡諸最
    高法院七十九年台上字第五二五三號判例所揭示之旨「刑法
    第三百二十一條第一項第三款之攜帶兇器竊盜罪，係以行為
    人攜帶兇器為其加重條件，此所謂兇器，其種類並無限制，
    凡客觀上足對人之生命、身體、安全構成威脅，具有危險性
    之兇器均屬之，．．．」，如附表一所示之物當均屬刑法第
    三百二十一條第一項第三款所稱之兇器。
  (二)核被告所為，係犯刑法第三百二十一條第一項第三款之攜帶
    兇器竊盜罪。
  (三)查被告有如事實一之部分所載之犯罪科刑執行情形，有臺灣
    高等法院被告全國前案紀錄表一份及被告所犯前開案件之判
    決書、裁定書、執行指揮書等件在卷可稽，其前受有期徒刑
    執行完畢，於五年以內故意再犯本件有期徒刑以上之罪，為
    累犯，應依刑法第四十七條第一項之規定加重其刑。
  (四)爰審酌被告犯罪之動機、目的、手段、所生危害，及其犯罪
    後尚能坦承犯行、態度良好等一切情狀，量處如主文所示之
    刑。
  (五)扣案如附表一、二所示之物，均係被告所有，供其為本件加
    重竊盜犯行所用之物，為被告供承在卷（本院九十六年六月
    一日審判筆錄參照），本院認上開扣案之物均不宜發還被告
    吳東憲及許智聖繼續持有，有沒收之必要，爰依刑法第三十
    八條第一項第二款、第三項規定併予宣告沒收。
據上論斷，應依刑事訴訟法第二百九十九條第一項前段，刑法第
三百二十一條第一項第三款、第四十七條第一項、第三十八條第
一項第二款，判決如主文。
本案經檢察官郭瑜芳到庭執行職務。
中　　華　　民　　國　　96　　年　　6 　　月　　29　　日
　　　　　　　　　刑事第九庭    法　官　林怡秀
本件正本證明與原本無異。
如不服本判決，應於判決送達後十日內，向本院提出上訴狀。
　　　　　　　　　　　　　　　　書記官　林義盛
中　　華　　民　　國　　96　　年　　6 　　月　　29　　日
附表一
┌──┬─────┬──┬────────┬──────┐
│編號│物品名稱  │數量│本院勘驗結果    │備註        │
├──┼─────┼──┼────────┼──────┤
│ 一 │一字起子  │壹支│前端為金屬製成，│臺北地檢署九│
│    │          │    │長度為二十四點五│十六年度藍保│
│    │          │    │公分，握把為塑膠│管字第一四九│
│    │          │    │製成，長度為八點│九號編號１  │
│    │          │    │五公分          │            │
├──┼─────┼──┼────────┼──────┤
│ 二 │螺絲起子組│壹支│金屬製成，全長十│同上        │
│    │合工具    │    │五公分，兩端分別│            │
│    │          │    │為一字及十字起子│            │
│    │          │    │，握把為塑膠製成│            │
│    │          │    │，可拆卸，長度為│            │
│    │          │    │八公分          │            │
├──┼─────┼──┼────────┼──────┤
│ 三 │Ｌ型鐵片  │壹支│金屬製成，兩端長│同上        │
│    │          │    │度分別為四點五公│            │
│    │          │    │分及七點五公分，│            │
│    │          │    │寬度為零點三公分│            │
├──┼─────┼──┼────────┼──────┤
│ 四 │鐵片      │壹支│金屬製成，前方略│同上        │
│    │          │    │微彎曲，全長為八│            │
│    │          │    │點五公分，寬度零│            │
│    │          │    │點三公分        │            │
└──┴─────┴──┴────────┴──────┘
附表二
┌──┬─────┬──┬───────────────┐
│編號│物品名稱  │數量│贓證物品清單編號              │
├──┼─────┼──┼───────────────┤
│ 一 │鑰匙      │貳支│臺北地檢署九十六年度藍保管字第│
│    │          │    │一四九九號編號１              │
├──┼─────┼──┼───────────────┤
│ 二 │黑色手提包│壹只│同上                          │
├──┼─────┼──┼───────────────┤
│ 三 │白色手套  │壹雙│同上                          │
└──┴─────┴──┴───────────────┘
附錄本案論罪科刑法條全文：
中華民國刑法第三百二十一條
犯竊盜罪而有左列情形之一者，處六月以上、五年以下有期徒刑
：
一、於夜間侵入住宅或有人居住之建築物、船艦或隱匿其內而犯
    之者。
二、毀越門扇、牆垣或其他安全設備而犯之者。
三、攜帶兇器而犯之者。
四、結夥三人以上而犯之者。
五、乘火災、水災或其他災害之際而犯之者。
六、在車站或埠頭而犯之者。
前項之未遂犯罰之。
